# 如何确认其账面价值与计税基础之间产生暂时性差异的所得税影响需要调整该项资产的历史

提问人：qjr1124 时间：2012-08-22 13:39:21
确认其账面价值与计税基础之间产生暂时性差异的所得税影响需要调整该项资产的历史成本?
请教哪里回改变该项资产的历史成本?

回答人：chenyiwei
举个简单例子：发生可资本化的研发支出 100 ，未来形成无形资产后可加计摊销 50 ％，所得税率为 25 ％。则计税基础为 150 ，账面价值为 100 。如果要就该可抵扣暂时性差异确认递延所得税资产，则：假设应确认无形资产的初始计量金额为X，则应确认的递延所得税资产为（100-X），也就等于 25 ％（ 150-X ）： X ＋ 25 ％（150-X）=100，求得X=83.33，即应确认无形资产83.33，相应递延所得税资产为16.67： 借：无形资产 83.33 借：递延所得税资产 16.67 贷：银行存款等 100即此时确认的无形资产的初始计量金额不再是其实际成本，而是小于实际成本。因此在IFRS下设计了“初始确认豁免”以防止出现资产、负债的初始计量金额不同于其实际成本的情况。

回答人：chenyiwei
回复 chengli5660 的帖子
1 、内部开发形成的无形资产在初始确认时，会计上借记开发成本，贷记银行存款等，不影响损益；税法上也不要求当即计入应纳税所得额，所以既不影响会计利润也不影响应纳税所得额。并且该交易与企业合并无关。按照“初始确认豁免”，不确认递延所得税。
2 、是IAS 12第 22 段的说明：
A temporary difference may arise on initial recognition of an asset or liability, for example if part or all of the cost of an asset will not be deductible for tax purposes. The method of accounting for such a temporary difference depends on the nature of the transaction that led to the initial recognition of the asset or liability: (a) in a business combination, an entity recognises any deferred tax liability or asset and this affects the amount of goodwill or bargain purchase gain it recognises (see paragraph 19); (b) if the transaction affects either accounting profit or taxable profit, an entity recognises any deferred tax liability or asset and recognises the resulting deferred tax expense or income in profit or loss (see paragraph 59); (c) if the transaction is not a business combination, and affects neither accounting profit nor taxable profit, an entity would, in the absence of the exemption provided by paragraphs 15 and 24, recognise the resulting deferred tax liability or asset and adjust the carrying amount of the asset or liability by the same amount. Such adjustments would make the financial statements less transparent. Therefore, this Standard does not permit an entity to recognise the resulting deferred tax liability or asset, either on initial recognition or subsequently (see example below). Furthermore, an entity does not recognise subsequent changes in the unrecognised deferred tax liability or asset as the asset is depreciated.

提问人：qjr1124 时间：2012-08-22 14:08:40
回复 chenyiwei 的帖子
可是为什么不是贷:所得税费用或资本公积 16.67呢?
通常计入科目,请见准则讲解:
二、递延所得税 递延所得税是指按照所得税准则规定应予确认的递延所得税资产和递延所得税负债在期末应有的金额相对于原已确认金额之间的差额，即递延所得税资产及递延所得税负债当期发生额的综合结果。用公式表示即为：递延所得税＝(期末递延所得税负债－期初递延所得税负债)－(期末递延所得税资产－期初递延所得税资产)应予说明的是，企业因确认递延所得税资产和递延所得税负债产生的递延所得税，一般应当记入所得税费用，但以下两种情况除外：一是某项交易或事项按照会计准则规定应计入所有者权益的，由该交易或事项产生的递延所得税资产或递延所得税负债及其变化亦应计入所有者权益，不构成利润表中的递延所得税费用(或收益)。二是企业合并中取得的资产、负债，其账面价值与计税基础不同，应确认相关递延所得税的，该递延所得税的确认影响合并中产生的商誉或是记入合并当期损益的金额，不影响所得税费用。

回答人：chenyiwei
IFRS下是不要求这样确认的，所以不能以IFRS下的规定来理解。我此处所说的是US GAAP下的做法。US GAAP下没有“初始确认豁免”。